【裁判字號】    97,抗,18
【裁判日期】    970721
【裁判案由】    本票裁定
【裁判全文】
臺灣臺東地方法院民事裁定                97年度抗字第18號
抗  告  人  丙○○
            乙○○
相  對  人  荷商荷蘭銀行股份有限公司台北分公司
法定代理人  甲○○
上列抗告人與相對人間請求本票裁定事件，抗告人不服本院簡易
庭於民國97年6月24日所為97年度司票字第480號裁定而提起抗告
，本院裁定如下：
    主  文
抗告駁回。
抗告程序費用新臺幣壹仟元由抗告人負擔。
    理  由
一、本件相對人於原審聲請意旨略以：緣臺東區中小企業銀行股
    份有限公司（下稱臺東企銀）執有抗告人於民國94年11月18
    日共同簽發，票面金額為新臺幣（下同）20萬元、到期日為
    97年1月11日，以臺東企銀營業部為付款地之本票1紙（下稱
    系爭本票），並免除作成拒絕證書。嗣相對人自96年9月22
    日起概括承受臺東企銀之資產、負債及營業，詎相對人屆期
    提示系爭本票，尚欠133,356元未獲付款，爰提出該本票聲
    請裁定准許強制執行等語。
二、原審經審核後裁定以相對人之聲請核與票據法第123條規定
    相符，而准許相對人之聲請。
三、抗告意旨略以：相對人固持有抗告人於94年11月18日所共同
    簽發之系爭本票，惟兩造間就該債務尚有糾葛，是以原審裁
    定准予強制執行，實有未合，為此提出抗告請求廢棄原裁定
    等語。
四、按執票人向本票發票人行使追索權時，得聲請法院裁定後強
    制執行，票據法第123條定有明文；又本票執票人依票據法
    第123條規定，聲請法院裁定許可對發票人強制執行，係屬
    非訟事件，此項聲請之裁定，及抗告法院之裁定，僅依非訟
    事件程序，以審查強制執行許可與否，並無確定實體上法律
    關係存否之效力，如發票人就票據債務之存否有爭執時，應
    由發票人提起確認之訴，以資解決，最高法院著有57年臺抗
    字第76號判例可資參照。經查，本件相對人主張其執有抗告
    人簽發之系爭本票1紙，並免除作成拒絕證書，詎屆期提示
    尚欠133,356元未獲付款，乃依票據法第123條規定，聲請裁
    定就系爭本票金額面載金額之其中133,356元自97年1月11日
    起至清償日止之利息，准予強制執行等情，業據提出系爭本
    票1紙為證，相對人之主張，應堪信為真實，原裁定予以准
    許，即無不合。至抗告人主張兩造間該債務尚有糾葛，所稱
    即便屬實，乃係就兩造間票據債權之實體事項爭執，僅得由
    抗告人另行提起訴訟，以資解決，要非本件非訟程序所得審
    究。從而，原審據以許可強制行之裁定，於法即無不合。抗
    告人提出本件抗告，聲明廢棄原裁定，於法尚屬有違，自應
    予以駁回。
五、據上論結：本件抗告為無理由，依非訟事件法第46條、第21
    條第2項、第24條第1項，民事訴訟法第495條之1第1項、第4
    49條第1項、第95條、第78條、第85條第1項前段，裁定如主
    文。
中    華    民    國    97    年    7     月    21    日
                  民事庭    審判長法  官  楊智勝
                                  法  官  陳君鳳
                                  法  官  黃珮茹
本裁定不得再抗告。
以上正本與原本無異。
中    華    民    國    97    年    7     月    21    日
                                  書記官  陳俊吉


司法院資訊處製作；財團法人民間司法改革基金會備份。
